【裁判字號】    95,交聲,77
【裁判日期】    950215
【裁判案由】    違反道路交通管理處罰條例聲明異議
【裁判全文】
臺灣臺北地方法院交通事件裁定          95年度交聲字第77號
原處分機關  臺北市交通事件裁決所
異  議  人
即受處分人  方城營造股份有限公司
                    1樓
代  表  人  董連城
上列受處分人因違反道路交通管理處罰條例案件，對於臺北市交
通事件裁決所民國九十五年一月十一日所為之北市裁二字第裁二
二—ＡＰ0000000號、北市裁二二—ＡＰ0000000
號處分（原舉發案號：北市警交大字第ＡＰ0000000號、
第ＡＰ0000000號）聲明異議，本院裁定如下：
    主  文
臺北市交通事件裁決所民國九十五年一月十一日所為之北市裁二
字第裁二二—ＡＰ0000000號處分撤銷。
方城營造股份有限公司停車時不依順行方向停車，處罰鍰新臺幣
玖佰元。
其餘異議駁回。
    理  由
一、原處分意旨略以：異議人方城營造股份有限公司所有之車牌
    號碼ＨＰ—○○五三號、ＢＡ—七六六八號自用小貨車均於
    民國九十四年十一月十六日十五時四十分許，未依順行方向
    停放於臺北市○○路○段二四三巷路邊，嗣於臺北市政府警
    察局交通警大隊警員發現後，經記明車輛牌照號碼、車型等
    可資辨明之資料，查明汽車所有人姓名或名稱、住址後，以
    上開二車輛之所有人即本件異議人違反道路交通管理處罰條
    例第五十六條第一項第六款之規定，分別製單舉發。嗣異議
    人於應到案日期前向原處分機關申訴，經原處分機關函請臺
    北市政府警察局中正第一分局調查後，仍認異議人違規情形
    明確，乃於九十五年一月十一日依道路交通管理處罰條例第
    五十六條第一項第六款之規定，分別以北市裁二字第裁二二
    —ＡＰ0000000號、北市裁二二—ＡＰ000000
    0號裁決書裁處異議人罰鍰新臺幣（以下同）一千一百元及
    九百元。異議人於收受裁決書後，旋即於同年月十三日提出
    本件聲明異議。
二、異議意旨略以：異議人所有之上開二車輛確實於前揭時間、
    地點以如舉發照片所攝之方式，未緊靠道路右側停放，惟異
    議人所有之上開車輛停放之路段並未規劃停車格，亦無紅線
    與警告標誌，況異議人車輛停放該處亦未影響當地交通順暢
    ，故異議人所有之車牌號碼ＨＰ—○○五三號、ＢＡ—七六
    六八號自用小貨車均無違規停車情事，爰此聲明異議云云。
三、按汽車駕駛人停車時，有左列情形之一者，處新臺幣六百元
    以上一千二百元以下罰鍰：(六)不依順行方向，或不緊靠道路
    右側，或併排停車，或單行道不緊靠路邊停車者，道路交通
    管理處罰條例第五十六條第一項第六款定有明文。又同條例
    第七之二條亦規定，汽車駕駛人之行為有左列情形之一，當
    場不能或不宜攔截製單舉發者，得對汽車所有人逕行舉發處
    罰：(三)違規停車而駕駛人不在場。
四、經查，原處分所依據之事實，有臺北市政府警察局中正一分
    局仁愛路派出所警員李孟鴻於舉發時所拍攝之照片二幀附卷
    可稽，觀之照片所示異議人所有之車牌號碼ＨＰ—○○五三
    號、ＢＡ—七六六八號自用小貨車停放情形，確實均係以與
    道路方向垂直之方式停放，核與異議人於異議狀陳稱：「本
    公司車輛依序停車如附照片所稱，沒依順向緊靠道路右側停
    車。」等語相符，故原處分所認定之事實，應無違誤。異議
    人雖以該處並未規劃停車格、未設有紅線禁止停車標線，且
    不影響交通順暢，因其有停車需求，於該處停車並無違規云
    云，然道路交通安全規則第一百十二條第二項前段既已規定
    ，停車時應依車輛順行方向緊靠道路右側，另道路交通管理
    處罰條例第五十六條第一項第六款亦就汽車駕駛人不依順行
    方向停車之違規予以處罰如上述，則於得停車之路段，除有
    交通標線、標誌為特殊指示外，當應依上揭規定停放車輛，
    不因是否有影響交通順暢而有異，故本件異議人所有車輛違
    規停放之事實應堪認定，異議人以前開理由置辯，當無理由
    。
五、另按違反道路交通管理處罰條例行為之處罰，處罰機關於裁
    決前，應給予違規行為人陳述之機會；而處罰機關對於行為
    人到案陳述不服舉發者，應使用違反道路交通管理事件裁決
    書裁決之，違反道路交通管理事件統一裁罰基準及處理細則
    第四十條、第四十一條第四項分別定有明文。又依違反道路
    交通管理事件統一裁罰基準表之規定，就道路交通管理處罰
    條例所定各項違規事件之處罰，係依受處分人是否於期限內
    繳納或到案聽候裁決，或逾越應到案期限而繳納罰鍰或到案
    聽候裁決或逕行裁決之日數長短，分別定有高低不一之處罰
    金額，其中就違反道路交通管理處罰條例第五十六條第一項
    第一款部分，違規車輛為小型車者，於期限內到案聽候裁決
    者，其罰鍰為九百元。
六、原處分機關據以裁罰，固非無據，然本件原舉發機關就異議
    人所有之二車輛違規事件，指定之到案期限均為九十四年十
    二月二十六日，此有上開舉發通知單二紙可憑；而異議人於
    九十四年十二月九日即已至臺北市交通事件裁決所到案並陳
    述意見，由該所檢送陳述書、違規通知書及照片（惟臺北市
    交通事件裁決所函稿內漏載異議人之車牌號碼ＨＰ—○○五
    三號自用小貨車部分）向原舉發機關即臺北市政府警察局中
    正第一分局發函查證，並經原舉發機關於九十四年十二月二
    十八日以北市警中正一分交字第○九四三三三三七七○○號
    函回覆異議人及原處分機關，此有異議人所撰陳述書、臺北
    市交通事件裁決所函稿及臺北市政府警察局中正第一分局函
    件影本各一紙在卷可據。本件異議人既已於指定到案期限內
    到案，依前述違反道路交通管理事件統一裁罰基準表之規定
    ，自均應處以法定最低額即九百元之罰鍰。原處分機關未察
    ，就車牌號碼ＨＰ—○○五三號自用小貨車部分竟遽以臺北
    市交通事件裁決所九十五年一月十一日北市裁二字第裁二二
    —ＡＰ0000000號裁決書裁處罰鍰一千一百元，於法
    自有未合，是以此部分異議人之異議雖無理由，然原處分既
    有可議，仍應由本院撤銷並自為適法裁罰，處以罰鍰九百元
    ，以期適法。另異議人所有之車牌號碼ＢＡ—七六六八號自
    用小貨車部分，原處分機關依道路交通管理處罰條例第五十
    六條第一項第六款之規定，裁處罰鍰九百元，核無違誤，此
    部分異議人之異議為無理由，應予駁回。
據上論結，應依道路交通管理處罰條例第八十七條第二項，道路
交通案件處理辦法第十九條、第二十條前段，裁定如主文。
中    華    民    國    95    年    2     月    15    日
                  交通法庭  法  官  林柏泓
如不服本裁定應於送達後五日內向本院提出抗告狀
以上正本證明與原本無異
                            書記官  柯貞如
中    華    民    國    95    年    2     月    20    日


司法院資訊處製作；財團法人民間司法改革基金會備份。
